臺灣臺中地方法院刑事判決　　　　　　 100年度訴字第2368號
公　訴　人　臺灣臺中地方法院檢察署檢察官
被　　　告　黃永見
上列被告因毒品危害防制條例案件，經檢察官以一人犯數罪為由
，就本院審理之100年度訴字第1682號被告毒品危害防制條例案
件追加起訴（100年度偵字第11012號），本院判決如下：
    主    文
本件公訴不受理。
    理    由
一、追加起訴意旨詳如附件追加起訴書所載。
二、按起訴之程序違背規定者，應諭知不受理之判決，且得不經
    言詞辯論為之，刑事訴訟法第303條第1款、第307條分別定
    有明文。次按於第一審辯論終結前，得就與本案相牽連之犯
    罪或本罪之誣告罪，追加起訴，刑事訴訟法第265條第1項亦
    規定甚明。是凡合於刑事訴訟法第7條所列各款相牽連案件
    之情形，檢察官固得於第一審辯論終結前追加起訴，然僅限
    於第一審辯論終結前始得為之，俾便及時與原起訴案件合併
    審判，以收訴訟經濟之效，違反此項規定而追加起訴者，起
    訴之程序於法顯有未合，最高法院著有26年渝上字第1057號
    判例可資參照。
三、經查，公訴人以本件與本院100年度訴字第1682號（起訴案
    號：100年度毒偵字第945號、100年度偵字第6276、7518號
    ）審理中之被告所犯毒品危害防制條例案件，為一人犯數罪
    之相牽連案件，而追加起訴（追加起訴書已載明係就該署
    100年度偵字第7518號案件追加起訴，查該案件起訴後本院
    係分由100年度訴字第1682號照股審理，而本院100年度訴字
    第1915號成股所受理者，為該署100年度撤緩毒偵字第83號
    起訴案件，是追加起訴書所載該署100年度偵字第7518號案
    件起訴後現由本院以100年度訴字第1915號成股審理中，顯
    係誤載）。惟本院100年度訴字第1682號案件，業於100年7
    月20日辯論終結，並於同年8月3日宣示判決，此有案件基本
    資料及臺灣高等法院被告前案紀錄表附卷可參。而本件公訴
    人係於100年8月25日以中檢輝肅100偵11012字第061708號函
    提出書狀追加起訴，並於100年8月25日繫屬本院，有上開函
    件及本院收文戳章在卷可憑，是本件公訴人係於前案第一審
    言詞辯論終結後始行追加起訴，揆諸上開說明，本件追加起
    訴之程序違背規定，且無從補正，爰不經言詞辯論，諭知不
    受理之判決。
據上論斷，應依刑事訴訟法第303條第1款、第307條，判決如主
文。
中    華    民    國   100    年    9     月    1     日
                  刑事第四庭    審判長法  官  吳進發
                                      法  官  李婉玉
                                      法  官  羅智文
以上正本證明與原本無異。
如不服本判決應於收受送達後10日內向本院提出上訴書狀，並應
敘述具體理由；其未敘述上訴理由者，應於上訴期間屆滿後20日
內向本院補提理由書（均須按他造當事人之人數附繕本）「切勿
逕送上級法院」。
                                      書記官  洪菘臨
中    華    民    國   100    年    9     月    1     日
附件
臺灣臺中地方法院檢察署檢察官追加起訴書
                                    100年度偵字第11012號
    被      告  黃永見  男  37歲（民國○○年○○月○○日生）
                        籍設臺中市○○區○○里○○街３０
                            號
                        現居法務部矯正署台中看守所
                        國民身分證統一編號：Ｚ000000000號
上列被告因違反毒品危害防制條例案件，業經偵查終結，認與前
經本署檢察官提起公訴之被告黃永見違反毒品危害防制條例等案
件（本署100年度偵字第7518號)，為一人犯數罪之相牽連案件(
現於臺灣臺中地方法院以100年度訴字第1915號成股審理中)，宜
追加起訴，茲將犯罪事實及證據並所犯法條分敘如下：
        犯罪事實
一、黃永見(綽號小和)於民國89年間，因施用毒品案件，經臺灣
    臺中地方法院裁定令入勒戒處所觀察、勒戒後，認無繼續施
    用毒品之傾向，於89年5月25日執行完畢出所；再於90年間
    ，復因施用毒品案件，經觀察、勒戒結果，認有繼續施用毒
    品之傾向，由本署檢察官聲請強制戒治並提起公訴，經同法
    院以90年度毒聲字第2835號裁定令入戒治處所施以強制戒治
    1年，於90年9月10日期滿執行完畢；徒刑部分，經同法院以
    90年度訴字第1412號判決，判處有期徒刑1年4月確定。復於
    91、92年間，因施用毒品、重利案件，分經同法院以91年度
    訴第1394號判處有期徒刑1年4月確定、92年度易字第819號
    判處有期徒刑4月確定、92年度豐簡字第193號判處有期徒刑
    6月確定，經接續執行前開徒刑，於97年3月21日執行完畢。
    詎黃永見竟仍不知悔改，基於販賣第一級毒品海洛因之犯意
    ，分別於100年2月2日夜間、同年月16日夜間、同年3月4日
    夜間，由鄭家承(綽號小馬)以公共電話撥打黃永見所持用之
    行動電話門號0000 000000號，各約在臺中市○○區○○路
    某7-11便利商店前(第1、2次)、神岡區神岡郵局前(第3次)
    見面交易，由鄭家承各以新臺幣(下同) 3000元、3000元、
    1000元之代價，購得重量不詳之第一級毒品海洛因1小包。
二、案經臺中市政府警察局刑事警察大隊移送偵辦。
            證據並所犯法條
一、訊據被告黃永見固坦承於上開時、地交付3次第一級毒品海
    洛因予證人鄭家承之事實，惟仍辯稱：伊並沒有賺錢，第1
    、2次是由伊載小馬去跟林明璋購買海洛因，然後直接把東
    西交給小馬云云。惟查：上開犯罪事實，業據證人鄭家承證
    述綦詳；且有被告持用之上開行動電話通聯紀錄1份、公共
    電話查詢3份等在卷可稽。被告向林明璋購買海洛因之時間
    為100年2月18日、2月19日，有本署100年度偵字第7450號起
    訴書1份在卷可參。與被告聲請帶證人鄭家承前往購買海洛
    因之時間、方式不符，證人鄭家承亦未證及被告有帶伊去購
    買，可證被告所言係卸責之詞，委無足採，其犯嫌洵堪認定
    。
二、核被告所為，係犯毒品危害防制條例第4條第1項之販賣第一
    級毒品罪嫌。被告所涉前開3次犯行間，犯意各別，行為互
    殊，請予分論併罰。又被告前曾受有期徒刑之執行完畢，有
    本署刑案資料查註紀錄表在卷可佐，其於5年以內，故意再
    犯本件有期徒刑以上之罪，為累犯，請依刑法第47條第1項
    之規定，加重其刑。
三、依刑事訴訟法第265條第1項追加起訴。
    此  致
臺灣臺中地方法院
中    華    民    國   100    年    8     月    10    日
                              檢 察 官  蔣 忠 義
本件正本證明與原本無異
中    華    民    國   100    年    8     月    22    日
                              書 記 官  賴 佑 熙
附錄所犯法條：
毒品危害防制條例第4條第1項：
製造、運輸、販賣第一級毒品者，處死刑或無期徒刑；處無期徒
刑者，得併科新臺幣1千萬元以下罰金。